【裁判字號】    97,易,146
【裁判日期】    970530
【裁判案由】    恐嚇
【裁判全文】
臺灣士林地方法院刑事判決               97年度易字第146號
公  訴  人  臺灣士林地方法院檢察署檢察官
被      告  乙○○
選任辯護人  陳明欽律師
上列被告因恐嚇案件，經檢察官提起公訴（96年度偵字第12916號）
，本院判決如下：
    主  文
乙○○犯恐嚇危害安全罪，處拘役貳拾日，如易科罰金以新台幣
壹仟元折算壹日。
    事  實
一、乙○○與甲○○原係男女朋友，因甲○○提議分手，乙○○
    竟基於恐嚇危害安全之犯意，於民國96年8 月25日17時33
    分許，在台北縣三重市○○○街124 巷63號住處以持用之0
    000000000 號行動電話，傳送「你這麼無情，我不會放過你
    的」之有加害生命、身體、自由、名譽意涵之簡訊內容至甲
    ○○使用之0000000000號行動電話，甲○○於台北市士林區
    ○○○路5 段282 巷3 號居處獲悉簡訊內容，心生畏懼，致
    生危害於安全。
二、案經甲○○訴由臺北市政府警察局士林分局報請台灣士林地
    方法院檢察署檢察官偵查起訴。。
    理  由
一、訊之被告乙○○固不否認於前揭時地傳送「你這麼無情，我
    不會放過你的」內容之簡訊予證人甲○○，然否認有何恐嚇
    之犯意，辯稱：伊與證人甲○○為男女朋友，證人甲○○無
    預警宣告分手，伊一時氣憤始傳輸上開簡訊予證人甲○○，
    無非情侶間細故爭執所為互相謾罵之行為，並無恐嚇之意，
    況且，證人甲○○與伊交往期間，一向非常強勢，看到上開
    簡訊不僅不害怕，甚至回傳簡訊回嗆，又於MSN 通訊視窗中
    以「慶幸終於離開惡男ㄌ，法律會還一個公道ㄉ」為暱稱，
    周知全部連結的朋友，實未見證人甲○○有何恐懼之情云云
    。然查：
（一）被告於96年8 月25日下午5 時33分許在台北縣三重市○○
      ○街124 巷63號住處以持用之0000000000號行動電話，傳
      送「你這麼無情，我不會放過你的」之簡訊內容至甲○○
      使用之0000000000號行動電話等情，為被告所不否認，並
      經證人甲○○指證，復有手機簡訊資料（偵查卷第12頁）
      、0000000000號通聯調閱查詢單（偵查卷第29頁至第31
      頁）等件附卷為憑，堪認確實。
（二）雖被告辯稱伊傳輸上開簡訊無非男女分手相互謾罵之詞，
      且證人甲○○甚至回傳簡訊：「不放過就不放過，我也不
      怕你什麼，…，隨便你嗆聲啦、詛咒啦。」「…你想再繼
      續鬧就繼續吧！等時間到了你想一起同歸於盡，我奉陪，
      你想在拖誰陪葬任你挑」，又於MSN 通訊視窗中以「慶幸
      終於離開惡男ㄌ，法律會還一個公道ㄉ」為暱稱，周知全
      部連結的朋友，毫無恐懼之情云云，並提出手機簡訊畫面
      、MSN 網路畫面列印及簡訊譯文列印資料等件為憑。然衡
      諸經驗法則，以男女雙方體力上先天差距而言，一般女子
      接獲男子類似「你這麼無情，我不會放過你的」等意涵可
      能危及生命、身體、自由及名譽內容之簡訊，畏怖之情應
      可想像。且證人甲○○與被告交往期間，早對被告情緒失
      控有所恐懼，接獲被告前揭簡訊後，更是十分害怕，因被
      告與其交往日久，熟悉其日常出入作息、場所，極易下手
      加害，故其接獲簡訊後除找朋友求救外，也到警局備案。
      其雖於接獲被告上開恐嚇簡訊後，也曾回傳前揭被告所提
      出之簡訊內容，但此無非藉此逞強，以阻止被告得寸進尺
      等節，業據證人甲○○到庭結證在案（見本院97年4 月15
      日審判筆錄）。另徵諸被告於96年8 月28日傳輸上開簡訊
      予證人甲○○後，嗣又有不斷示愛、求見簡訊，始終為證
      人甲○○所拒，未能與之會談，遂於96年9 月6 日起又傳
      輸簡訊予證人甲○○，節錄部分簡訊內容如下：「我今天
      一定要堵到你」（96年9 月6 日上午9 時37分）、「去你
      媽的你不回應我星期一一定到你公司要幹你媽類沒人交的
      爛種」（96年9 月8 日上午12時21分）、「我這有你一堆
      朋友的帳號你如果真的要把事情搞大我奉陪」（96年9 月
      8 日上午1 時3 分）、「還有你的照片」（96年9 月8 日
      上午1 時5 分）、「我豁出去了所有的一切我明天一定會
      跟你解決」（96年9 月8 日上午1 時27分）「她媽的你這
      賤種我明天死都跟你拼了」（96年9 月8 日上午1 時45分
      ），此有卷附證人甲○○所提出簡訊內容譯文可憑（見偵
      查卷第12頁至28頁），復為被告所自承，由上述簡訊傳輸
      之時間、密集之程度及內容、用語以觀，足見被告誠如證
      人甲○○所言，自我情緒管控不良，而其在上班時間表示
      要「堵」證人甲○○，於凌晨時分又一再傳輸簡訊對證人
      甲○○表示持有其照片、友人帳號，「死都要拼了」，亦
      徵其確實掌握證人甲○○相當的生活資訊，並利用上開資
      訊迫使證人甲○○復和，不無可能藉網路帳號公開隱私照
      片，危及證人甲○○名譽，復因熟悉證人甲○○生活動線
      ，隨時危及證人甲○○生命、身體及自由之安全，前述96
      年9 月6 日後被告簡訊內容，無非將前所傳輸「你這麼無
      情，我不會放過你的」簡訊予以具體化，被告96年8 月25
      日簡訊意在恐嚇證人甲○○與之復合，否則將利用所持有
      之資訊不利於證人甲○○生命、身體、自由及名譽，非僅
      限於男女分手相互謾罵而已，昭然若揭。職是，證人甲○
      ○表示收到該「我不會放過你」簡訊後極為恐懼，唯恐被
      告熟悉其日常出入作息、場所，可能下手加害等語，絕非
      藉詞誣告。雖證人甲○○收到被告恐嚇簡訊後，並未示弱
      ，甚至回傳簡訊表示同歸於盡，並上網公告周知，此均為
      證人甲○○所不否認，然凡人面對恐懼，未必均出言求饒
      、示弱甚至屈從，亦有採取正面反擊、報案求援之應對方
      式，端視個人個性、智慧研判情況而定，證人甲○○證稱
      其瞭解被告個性，回傳簡訊並上網公告，藉以阻止被告得
      寸進尺等語，可堪採信，被告以證人甲○○面對恐嚇不予
      屈從之反應為詞，辯稱其恐嚇言詞未生危害於證人甲○○
      ，要屬無稽。本案事證明確，犯行洵堪認定。
（三）本案被告恐嚇犯行事證業已明確，被告及其辯護人另聲請
      傳喚證人賴勇全、邱建翔以證明被告素行良好，對證人甲
      ○○疼愛有加，不會傷害證人甲○○等節，核與本案待證
      事實無涉，毋庸傳喚，附此敘明。
二、核被告所為，係犯刑法第305 條恐嚇危害安全罪。爰審酌被
    告與被害人原既為男女朋友，應以互信互諒為其關係基礎，
    被告因遭被害人拒絕交往，即口出惡言恐嚇，對於他人人格
    未能保持起碼尊重，犯後又矯飾卸責，並無悔意，實應重懲
    ，姑念其前無刑案紀錄，有台灣高等法院被告前案紀錄表在
    卷為憑，素行尚稱良好，本件犯罪或係因用情甚深，然用情
    不當所致等一切情狀，量處如主文所示之刑，並諭知易科罰
    金之折算標準。至於被告96年9 月6 日後另有前述傳輸簡訊
    涉嫌恐嚇之行為，與本案公訴人指述犯罪時間相距10日以上
    ，且期間被告並無明確再為恐嚇之行為，僅不斷傳輸簡訊示
    愛、要求會面或電話聯繫，因遭證人甲○○一再拒絕，始於
    96年9 月6 日再度傳輸簡訊涉有恐嚇，應認二者間並非接續
    犯等裁判上一罪關係，附此敘明。
據上論斷，應依刑事訴訟法第299 條第1 項前段，刑法第305 條
、第41條第1項前段，刑法施行法第1條之1，判決如主文。
本案經檢察官徐名駒到庭執行職務
中    華    民    國    97    年    5     月    30    日
                  刑事第六庭法  官  楊得君
以上正本證明與原本無異。
如不服本判決，應於收受送達後10日內向本院提出上訴書狀，其
未敘述上訴理由者，應於上訴期間屆滿後20日內向本院補提理由
書狀（均須按他造當事人之人數附繕本）。
                            書記官  陳佳伶
中    華    民    國    97    年    5     月    30    日
附錄本案論科法條全文：
刑法第305條
以加害生命、身體、自由、名譽、財產之事，恐嚇他人致生危害
於安全者，處2年以下有期徒刑、拘役或300元以下罰金。


司法院資訊處製作；財團法人民間司法改革基金會備份。
